高雄高等行政法院裁定
                                        99年度再字第65號
再審原告  　黃益壽
再審被告　  嘉義市政府
代 表 人    黃敏惠　市長
上列當事人間違章建築事件，再審原告對本院中華民國98年7月2
3日98年度訴字第233號判決提起再審之訴，本院裁定如下：
    主  文
再審之訴駁回。
再審訴訟費用由再審原告負擔。
　　理  由
一、按「再審之訴，行政法院認無再審理由，判決駁回後，不得
    以同一事由對於原確定判決或駁回再審之訴之確定判決，更
    行提起再審之訴。」行政訴訟法第274條之1定有明文。
二、本件再審原告前提起行政訴訟，經本院98年7月23日98年度
    訴字第233號判決（下稱原判決）駁回再審原告之訴，再審
    原告復向最高行政法院提起上訴，仍遭該院以98年度裁字第
    2737號裁定（下稱原確定裁定）駁回其上訴確定在案。再審
    原告仍不服，認本院原判決有行政訴訟法第273條第1項第1
    款、第2款、第13款及第14款再審事由，乃提起再審之訴，
    經本院99年3月3日98年度再字第71號判決（下稱再審判決）
    駁回再審原告之訴，再審原告復向最高行政法院提起上訴，
    仍遭該院以99年度裁字第1986號裁定（下稱原確定再審裁定
    ）駁回其上訴確定在案。再審原告猶不服，認本院原判決有
    行政訴訟法第273條第1項第1款、第13款及第14款再審事由
    ，乃提起本件再審之訴。核其狀述理由，無非謂：「系爭圍
    牆係公益牆，係23年所建築，有44號謄本及46號謄本可證，
    並系爭圍牆沒有妨害公共衛生、安全、交通，反有助於公共
    衛生、安全及交通，依法不得拆除。」「系爭防堵牆僅據防
    堵功能，並未載重或承載及傳導其他外壓力，並非屬建築法
    規所定之違章建築物。」「系爭防堵牆依台灣省政府公令制
    定，為舊式建築。」「系爭防堵牆係坐落於水溝上，並非土
    地上，應無須土地使用同意書。」及「本件行政處分違反公
    平原則，以及裁量權濫用原則。」等等，因認原判決有行政
    訴訟法第273條第1項第1款、第13款及第14款之再審事由云
    云。惟查上開主張，業經再審原告於原判決、原確定裁定、
    再審判決及原確定再審裁定時所提出，而經駁回確定在案，
    茲再審原告復執以對原判決提起再審之訴，顯係以同一原因
    事實提起再審之訴，揆諸首揭規定，難謂合法，應予駁回。
三、據上論結，本件再審之訴為不合法。依行政訴訟法第278條
    第1項、第104條、民事訴訟法第95條、第78條，裁定如主文
    。
中　　華　　民　　國　　100　 年　　1　　 月　　18　　日

            高雄高等行政法院第二庭
                        審判長法官  江  幸  垠
                              法官  簡  慧  娟
                              法官  吳  永  宋
以上正本係照原本作成。
如不服本裁定，應於裁定送達後10日內以書狀敘明理由，經本院
向最高行政法院提出抗告（須按對造人數附具繕本）。
中　　華　　民　　國　　100　 年　　1　　 月　　18　　日

　　　　　　　　　　　　　　書記官  李  昱